# 请教陈版：关联方资金拆借

提问人：跨度防护 时间：2017-07-10 21:38:34
请教陈版：1 IPO公司合并范围内母公司分别是向全资、非全资子公司借予资金，但未计提利息，审计时是否需要补提并确认相关税费，若不补提利息及税费，是否对IPO构成障碍？ 2 借予合并外关联方资金，是否需要补提利息？ 3 合并外关联方无息借予公司资金，是否对IPO构成障碍？

回答人：chenyiwei
1 、理论上说，因为母子公司独立报税，同时IPO申报中也需要提供母公司单独的财务报表，因此即使是母公司与全资子公司之间的关联交易也要确保公允。因此需注意按公允的交易条款进行调整。 母公司与非全资子公司之间不公允的关联交易可能被质疑为与少数股东之间的利益输送。 2 、向合并范围外的关联方借出资金，构成关联方资金占用，必须在申报期最后一期期末之前完全解决，并在解决后规范运行一段时间，否则将直接导致IPO被否决。 3 、合并范围外的关联方无息借予公司资金，可能被质疑为关联方向发行人输送利益，进而导致对发行人独立性、规范运行等方面的质疑。